ja: 対応エクササイズマシンタイプ: クロストレーナー; エリプティカルトレーナー; エクササイズバイク; ローイングマシン; スピンバイク; ステアクライマー; ステッパー; トレッドミル; ユニバーサル/マルチプル; その他
lt-LT: Suderinamo treniruoklio tipas: Kryžminis treniruoklis; Elipsinis treniruoklis; Dviračių treniruoklis; Irklavimo treniruoklis; Sukimosi dviratis; Laiptų kopimo treniruoklis; Žingsninis; Bėgimo takelis; Universalus/daugiafunkcinis; Kita
da: Kompatibel træningsmaskinetype: Cross-trainer; Elliptisk træner; Motionscykel; Romaskine; Spinningcykel; Trappegang-maskine; Stepper; Løbebånd; Universal/flere; Andet
en: Compatible exercise machine type: Cross trainer; Elliptical trainer; Exercise bike; Rowing machine; Spin bike; Stair climber; Stepper; Treadmill; Universal/Multiple; Other
sk-SK: Kompatibilný typ stroja na cvičenie: Krosový trenažér; Eliptický trenažér; Rotoped; Veslovací trenažér; Spinningový bicykel; Schodiskový trenažér; Stepper; Bežecký pás; Univerzálny/viacúčelový; Iné
th: ประเภทเครื่องออกกำลังกายที่เข้ากันได้: เครื่องครอสเทรนเนอร์; เครื่องเดินวงรี; จักรยานออกกำลังกาย; เครื่องพายเรือ; จักรยานสปินนิ่ง; เครื่องปีนบันได; สเต็ปเปอร์; ลู่วิ่ง; อเนกประสงค์/หลายประเภท; อื่นๆ
tr: Uyumlu egzersiz makinesi tipi: Çapraz antrenör; Eliptik bisiklet; Egzersiz bisikleti; Kürek makinesi; Spin bisikleti; Merdiven tırmanma makinesi; Kademeli; Koşu bandı; Evrensel/çoklu; Diğer
pl: Kompatybilny typ maszyny treningowej: Trenażer eliptyczny; Orbitrek; Rowery treningowe; Wioślarz; Rower spinningowy; Schody treningowe; Silnik krokowy; Bieżnia; Uniwersalny/wielofunkcyjny; Inne
zh-TW: 相容的健身器材類型: 交叉訓練機; 橢圓訓練機; 腳踏健身車; 划船機; 飛輪車; 登階機; 步進機; 跑步機; 通用/多功能; 其他
de: Kompatibler Trainingsgerätetyp: Crosstrainer; Ellipsentrainer; Heimtrainer; Rudergerät; Spinning-Rad; Treppensteiger; Schrittmotor; Laufband; Universal/mehrere; Sonstiges
ru: Совместимый тип тренажера: Кросс-тренажер; Эллиптический тренажер; Велотренажер; Гребной тренажер; Спин-байк; Лестничный тренажер; Шаговый; Беговая дорожка; Универсальный/многофункциональный; Другой
es: Tipo de máquina de ejercicio compatible: Entrenador cruzado; Entrenador elíptico; Bicicleta de ejercicio; Máquina de remo; Bicicleta de spinning; Escaladora; Escalador; Cinta de correr; Universal/múltiple; Otros
sl-SI: Združljiv tip vadbene naprave: Križni trenažer; Eliptični trenažer; Sobno kolo; Veslač; Spinning kolo; Stopniščni trenažer; Koračnik; Tekalna steza; Univerzalni/večnamenski; Drugo
pt-BR: Tipo de equipamento de exercício compatível: Cross trainer; Elíptico; Bicicleta de exercício; Remo; Bicicleta de spinning; Simulador de escada; Motor de passo; Esteira; Universal/múltiplo; Outro
hu: Kompatibilis edzőgéptípus: Ellipszis tréner; Elliptikus tréner; Edzőkerékpár; Evezőgép; Spinning kerékpár; Lépcsőző gép; Léptetőmotor; Futópad; Univerzális/több típus; Egyéb
nl: Compatibel trainingsmachinetype: Crosstrainer; Elliptische trainer; Hometrainer; Roeimachine; Spinbike; Trappenklimmer; Stepper; Loopband; Universeel/meerdere; Andere
ro-RO: Tip aparat de exerciții compatibil: Aparat de antrenament încrucișat; Bicicletă eliptică; Bicicletă fitness; Aparat de vâslit; Bicicletă de spinning; Simulator de scări; Motor pas cu pas; Bandă de alergare; Universal/multiplu; Altele
zh-CN: 兼容的健身器材类型: 椭圆机; 椭圆训练机; 健身自行车; 划船机; 动感单车; 爬楼机; 步进机; 跑步机; 通用/多种; 其他
vi: Loại máy tập tương thích: Máy tập cross; Máy tập elliptical; Xe đạp tập thể dục; Máy chèo thuyền; Xe đạp spin; Máy leo cầu thang; Động cơ bước; Máy chạy bộ; Đa năng/nhiều loại; Khác
el: Συμβατός τύπος μηχανήματος άσκησης: Ελλειπτικό με χειρολαβές; Ελλειπτικό μηχάνημα; Ποδήλατο γυμναστικής; Κωπηλατική μηχανή; Ποδήλατο spinning; Μηχανή σκάλας; Stepper; Διάδρομος; Καθολικό/πολλαπλό; Άλλο
pt-PT: Tipo de equipamento de exercício compatível: Bicicleta elíptica; Máquina elíptica; Bicicleta de exercício; Máquina de remo; Bicicleta de spinning; Simulador de escadas; Stepper; Passadeira rolante; Universal/múltiplo; Outro
hr-HR: Kompatibilna vrsta sprave za vježbanje: Cross trenažer; Eliptični trenažer; Sobni bicikl; Veslački trenažer; Spin bicikl; Simulato stepenica; Koračni; Traka za trčanje; Univerzalni/višenamjenski; Ostalo
sv: Kompatibel träningsmaskintyp: Crosstrainer; Elliptisk tränare; Träningscykel; Roddmaskin; Spinningcykel; Trappmaskin; Stepper; Löpband; Universal/flera; Övrigt
it: Tipo di macchina per esercizi compatibile: Cross trainer; Ellittica; Cyclette; Vogatore; Spin bike; Scala mobile; Passo passo; Tapis roulant; Universale/multiplo; Altro
cs: Typ kompatibilního posilovacího stroje: Křížový trenažér; Eliptický trenažér; Rotoped; Veslařský trenažér; Spinningové kolo; Schodišťový trenažér; Krokový; Běžecký trenažér; Univerzální/více typů; Jiné
bg-BG: Съвместим тип фитнес уред: Крос тренажор; Елиптичен тренажор; Велосипед за упражнения; Гребен тренажор; Спин байк; Стълбищен тренажор; Стъпков механизъм; Пътека за бягане; Универсален/многофункционален; Други
nb: Kompatibel treningsmaskin type: Crosstrainer; Ellipsemaskin; Treningssykkel; Romaskin; Spinningsykkel; Trappemaskin; Trakker; Tredemølle; Universal/flere; Annet
ko: 호환 운동 기구 유형: 크로스 트레이너; 일립티컬 트레이너; 실내 운동용 자전거; 로잉 머신; 스핀 바이크; 계단 오르기 머신; 스테퍼; 트레드밀; 범용/복합; 기타
fi: Yhteensopiva kuntoilulaitteen tyyppi: Crosstrainer; Elliptinen pyörä; Kuntopyörä; Soutulaite; Spinningpyörä; Porrasaskelluskone; Asteittainen; Juoksumatto; Yleiskäyttöinen/monipuolinen; Muu
fr: Type de machine de sport compatible: Vélo elliptique; Vélo elliptique; Vélos d'appartement; Rameur; Vélo de spinning; Simulateur d'escalier; Pas à pas; Clés de tapis roulant; Universel/multiple; Autre